【裁判字號】    98,易,1243
【裁判日期】    981229
【裁判案由】    違反毒品危害防制條例
【裁判全文】
臺灣彰化地方法院刑事判決              98年度易字第1243號
公  訴  人  臺灣彰化地方法院檢察署檢察官
被      告  甲○○
上列被告因違反毒品危害防制條例案件等，分別經檢察官提起公
訴（98年度毒偵字第2383號、98年度毒偵字第2459號），合併審
理，本院判決如下：
    主  文
甲○○施用第二級毒品，累犯，處有期徒刑肆月，如易科罰金，
以新臺幣壹仟元折算壹日。又施用第二級毒品，累犯，處有期徒
刑肆月，如易科罰金，以新臺幣壹仟元折算壹日。應執行有期徒
刑柒月，如易科罰金，以新臺幣壹仟元折算壹日。
    事  實
一、甲○○前因恐嚇案件，經本院以92年度易字第648 號判處有
    期徒刑4 月確定，並於民國94年1 月6 日執行完畢出監。又
    於97年間，因施用毒品案件，經本院裁定送勒戒處所觀察、
    勒戒執行後，認有繼續施用毒品之傾向，再經本院裁定送強
    制戒治，嗣經戒治處所評定合格，認無繼續強制戒治之必要
    ，於98年2 月10日執行完畢釋放，且經臺灣彰化地方法院檢
    察署檢察官以98年度戒毒偵字第67、68、69號為不起訴處分
    確定。其猶不知悔改，分別於下列時地，先後施用第二級毒
    品甲基安非他命：
(一)、基於施用第二級毒品甲基安非他命之犯意，於98年9 月29日
    中午12時許，在彰化縣田中鎮兒童公園廁所內，將第二級毒
    品甲基安非他命置於玻璃球內，再以火燒烤使之產生煙霧後
    ，加以吸食其煙霧之方式，施用第二級毒品甲基安非他命1
    次。嗣於同年9 月30日，其係毒品列管人口，員警詢問其是
    否願意採尿送驗，其於偵查犯罪職權之機關或個人尚未發覺
    其涉有施用甲基安非他命之犯行前，主動向員警坦認前開施
    用甲基安非他命而自首，並接受裁判，並同意員警採集其尿
    液送驗，結果呈甲基安非他命及安非他命之陽性反應。
(二)、基於施用第二級毒品甲基安非他命之犯意，於98年10月3 日
    晚上7 時許，在彰化縣田中鎮兒童公園廁所內，將第二級毒
    品甲基安非他命置於玻璃球內，再以火燒烤使之產生煙霧後
    ，加以吸食其煙霧之方式，施用第二級毒品甲基安非他命1
    次。嗣於同年10月7 日下午4 時19分許，在彰化縣北斗鎮○
    ○路○ 段，因行跡可疑而遭員警盤查，其於偵查犯罪職權之
    機關或個人尚未發覺其涉有施用甲基安非他命之犯行前，主
    動向員警坦認前開犯行而自首，並接受裁判，並同意員警採
    集其尿液送驗，結果呈甲基安非他命及安非他命之陽性反應
    。
二、案經彰化縣警察局田中分局報請臺灣彰化地方法院檢察署檢
    察官偵查起訴。
    理  由
一、上揭事實，迭據被告甲○○於警詢、偵查中及本院審理時均
    坦承不諱，又被告於98年9 月30日及98年10月7 日經員警所
    採集尿液，確均呈現安非他命及甲基安非他命之陽性反應，
    此有彰化縣警察局田中分局應受尿液檢體採集送驗紀錄表2
    份、詮昕科技股份有限公司於98年10月8 日及98年10月19日
    所出具之濫用藥物尿液檢驗報告2 份等在卷可稽，足見被告
    自白內容核與事實相符。綜上事證，被告上開施用甲基安非
    他命之犯行2 次均堪以認定。
二、查被告前因施用毒品案件，經本院裁定送勒戒處所觀察、勒
    戒執行後，認有繼續施用毒品之傾向，經本院裁定送強制戒
    治，嗣經戒治處所評定合格，認無繼續強制戒治之必要，於
    98年2 月10日執行完畢釋放，且經臺灣彰化地方法院檢察署
    檢察官以98年度戒毒偵字第67、68、69號為不起訴處分確定
    ，有臺灣高等法院被告前案紀錄表1 份在卷可按。被告於上
    開強制戒治執行釋放後，5 年內再犯本案毒品危害防制條例
    第10條第2 項之罪，自均應依法追訴。
三、按甲基安非他命屬毒品危害防制條例第2 條第2 項第2 款經
    主管機關公告所定之第二級毒品。核被告所為，均係犯該條
    例第10條第2 項之施用第二級毒品罪。被告施用毒品前後持
    有毒品之低度行為，應為施用之高度行為所吸收，不另論罪
    。被告所犯上開各罪，犯意各別，應予分論併罰。又其前因
    恐嚇案件，經本院以92年度易字第648 號判處有期徒刑4 月
    確定，並於94年1 月6 日執行完畢出監等情，有上開前案紀
    錄表在卷可按，其於有期徒刑執行完畢後5 年內，故意再犯
    本件有期徒刑以上之2 罪，均累犯，各應依刑法第47條第1
    項之規定，加重其刑。再被告就事實欄一之(一)(二)所示犯行，
    均係偵查犯罪職權之機關或個人尚未發覺前，主動向員警坦
    認有前開犯行而自首，且表示願意接受裁判等情，已據被告
    供述在卷，並有被告之警詢筆錄在卷可考，爰依刑法第62條
    前段之規定，得減輕其刑（依法先加後減）。爰審酌被告於
    98年間有多次施用毒品前科，竟仍無視於毒品對於自身健康
    之戕害及國家對於杜絕毒品犯罪之禁令，一犯再犯，自不宜
    輕縱，以及考量被告施用毒品僅戕害己身，犯後均坦承犯行
    ，態度良好等一切情狀，分別量處如主文所示之刑，並均諭
    知易科罰金之折算標準，並定其應執行刑，另按司法院大法
    官會議釋字第662 號解釋意旨略以：94年2 月2 日修正公布
    之現行刑法第41條第2 項，關於數罪併罰，數宣告刑均得易
    科罰金，而定應執行之刑逾6 個月者，排除適用同條第1項
    得易科罰金之規定部分，與憲法第23條規定有違，並與本院
    釋字第366 號解釋意旨不符，應自本解釋公布之日起失其效
    力，該解釋業於98年6 月19日公布，是本院就被告所犯上開
    2 罪所量處之刑，定渠應執行有期徒刑7 月，惟依上開大法
    官會議解釋要旨，仍應諭知易科罰金之折算標準。
據上論斷，應依刑事訴訟法第299第1項前段，毒品危害防制條例
第10條第2 項，刑法第11條前段、第47條第1 項、第41條第1 項
前段、第62條前段、第51條第5款，判決如主文。
本案經檢察官蕭有宏到庭執行職務。
中    華    民    國    98    年    12    月    29    日
                  刑事第六庭          法  官  鮑慧忠
以上正本證明與原本無異。
如不服本判決應於收受判決後10日內向本院提出上訴書狀，並
應敘述具體理由。其未敘述上訴理由者，應於上訴期間屆滿後
20日內向本院補提理由書(均須按他造當事人之人數附繕本)
「切勿逕送上級法院」。
中    華    民    國    98    年    12    月    29    日
                                      書記官  林子惠
附錄本案論罪科刑法條全文：
毒品危害防制條例第10條
施用第一級毒品者，處 6 月以上 5 年以下有期徒刑。
施用第二級毒品者，處 3 年以下有期徒刑。

司法院資訊處製作；財團法人民間司法改革基金會備份。
